# 请教陈版，代销商品债务重组损失核销处理

提问人：paul2 时间：2015-08-15 17:42:15
业务流程：委托方发出商品（未开票），待收到受托方代销清单再开票结算。 业务背景：因受托人经营困境，对未结算商品采取债务重组，以支付部分货款以了结整体债务。 业务数据：发出商品价税合计应为 117 元（销项 17 元未开票），成本为 50 元（进项约 5 元已抵扣），现按20%即23.4元结算，委托方已对该存货按成本 50 元计提存货跌价准备 疑问：对上述业务是按特价销售处理，还是按存货跌价准备核销处理存在疑问 1 、按特价销售处理即销售收入 20 元，销项税3.4元，成本 50 元，结转 50 元存货跌价准备（按收回金额计提销项有无税务风险） 2 、按 20 元计算销售，3.4元销项，按 50 元成本的20%计算成本即 10 元，其余 40 元成本做存货核销 3 、按存货核销处理，即按 50 元成本扣除收回23.4元=26.6元损失核销，是否要转出进项税 4 、若受托方直接倒闭，未得到受偿，是否直接按核销处理，是否要转出进项税 以上损失不属于非正常损失，是否无论如何操作均不需考虑进项税转出
上述业务简单描述即存货受损没了，对方赔了点钱，业务如何处理 现在想简单点做：借：银行存款23.4元 存货跌价准备26.6元贷：存货 50 元 就26.6元损失做资产核销处理，并请中介机构出具鉴证报告，是否可行，有没有从企业业务流程管理、国资核销监管及税务风险方面的建议，谢谢。
该贴已经同步到 paul2的微博

回答人：chenyiwei
首先，该代销的原始合同是“视同买断”型的代销还是“收取手续费”类型的代销？如是后者，这些存货不是受托方的财产，应当是直接取回即可。为何会有损失？如果是视同买断的代销，则在交付给受托方时应确认销售收入，实质上属于对应收账款的债务重组。如按核销应收账款处理，则应按照税法和国资管理规定中对核销应收款项所形成的资产损失的流程和证据要求执行。 另外，委托方将货物交付受托方代销时应视同销售开具增值税专用发票，为何委托方没有开票？委托方应尽快补开发票缴纳 17 元销项税额，并可能需缴纳滞纳金（而不是在发生损失时作进项税额转出处理）。

提问人：paul2 时间：2015-08-16 11:16:25
出版类企业的特点是委托发行方代销，采取发出商品不开票，发行方确认售出后开票结算，未销售部分可退可换，发行方在图书定价范围内自主确认售价。 当发行方出现债务重组时，出版社图书一般无法取回，且已既成事实，未开票结算部分会产生损失，即委托代销商品无法取回产生的损失如何账务处理。

回答人：chenyiwei
从不同角度看应采用的处理原则不一致，就看哪个因素较为主要了。例如发行方的自主定价权是否为实质性的权利，以往退货的历史经验多少等，确定货物发出时能否确认销售收入，据此判断这是应收款项还是存货的重组。